臺灣彰化地方法院刑事判決　　　　　　　　　　　　　　九十年度易字第七八一號
　　公　訴　人　臺灣彰化地方法院檢察署檢察官
　　被　　　告　甲○○
　　選任辯護人　洪秀一律師
右列被告因恐嚇取財等案件，經檢察官提起公訴（八十九年度偵緝字第三三三號），
本院判決如左：
    主  文
甲○○共同意圖為自己不法之所有，以恐嚇使人將本人之物交付，處有期徒刑捌月。
    事  實
一、甲○○與不詳姓名之成年女子共同意圖為自己不法所有，於民國八十九年六月十
    三日中午，在彰化縣芳苑鄉○○街○段四五一之一號，以不詳方法，竊取乙○○
    所有車牌號碼為Ｒ八─三七五一號之自小貨車得手，復於同年月十五日八時許，
    共同意圖為自己不法之所有，由甲○○以電話向乙○○恫嚇稱：「要支付新臺幣
    （下同）二萬元，否則將該車拆掉」等語，使乙○○心生畏懼，而於同日十時許
    ，至彰化縣鹿港信用合作社，依約將二萬元贖款匯入不知情之丙○○所有之合作
    金庫臺中支庫帳戶（帳號：Ｚ000000000000號，戶名：丙○○）內
    ，復由該不詳姓名之成年女子持甲○○前向友人丙○○所借用之提款卡，於同日
    及翌日（即十六日）從自動提款機提領共計一萬九千九百元花用（依序為一萬元
    、五千元、三千元、一千九百元），以此恐嚇之方式使乙○○將二萬元款項交付
    。甲○○並於十五日十二時許在確信乙○○已將款項匯入指定帳戶後，即以電話
    告知該自小貨車在臺中市逢甲大學旁，該車已於十五日十五時許由乙○○尋獲取
    回。
二、案經彰化縣警察局二林分局報告臺灣彰化地方法院檢察署檢察官偵查起訴。
    理  由
一、訊據被告甲○○固承認有向友人丙○○借用上開合作金庫臺中支庫Ｚ00000
    0000000號帳戶之金融卡一張之事實，惟矢口否認有何竊盜及恐嚇取財之
    犯行，辯稱：於八十八年間加入傳銷，成為丙○○下線，因傳銷獎金均撥入丙○○帳戶，才向丙○○借用提款卡，僅領過帳戶內獎金約三千元，就將提款卡交還
    丙○○，而於八十九年六月十五日提款卡已不在伊身上，六月十五日及十六日之
    提款均非伊所為云云。經查：右揭事實，業據被害人乙○○於八十九年七月二十
    四日警訊中指述：「因我於八十九年六月十三日在我住宅前我所有之自小貨車Ｒ
    八－三七一五號遭竊，竊賊於八十九年六月十五日打我電話向我勒贖，要我匯款
    新臺幣二萬元給他，他就告訴我失竊之小貨車在那裏」、「我於八十九年六月十
    五日上午八時許接獲竊賊之勒贖電話後，經一番討價還價後以二萬元成交，我於
    上午十時許至鹿港信用合作社管嶼分社，將二萬元匯入合作金庫臺中分社丙○○
    之帳戶，帳號0000000000000號」、「我將勒贖之車錢匯出後於上
    午十二時許，就接到竊賊之電話通知我至臺中逢甲大學旁取車」「我於八十九年
    六月十五日下午十五時許取回該車，並向當地派出所報請銷案．．．」等語，於
    八十九年十月三十日偵查時指稱：「過了二天有一男子打我手機，因車上有我名
    片手機0000000000之電話號碼，對方說要求付四萬元，如不給錢要把
    車子拆掉，我要求少一點，對方十多分後又掛來電話，我要求只付二萬元，對方
    答應並要求付二萬元到丙○○之戶頭，電話是八點多打電話，十二點多對方打電
    話確認已收到匯款」等語，及於本院九十年八月二十九日訊問時到庭陳明：「（
    問：八十九年六月十三日你所有之Ｒ八-三七五一號自小貨車有無遺失﹖）是的
    。我在十三日中午失竊的。我是當天早上停好。當天早上十點多我還有看到車子
    ，中午十二點多去看時就沒看到車子」、「我記得有人打電話給我說要我匯款給
    他，他就告訴我車子在何處，並說如不給就要把車子給拆掉。當天是一個年輕的
    男生打電話給我」等語綦詳；又證人丙○○於八十九年七月二十七日第一次警訊
    中證述：「於八十八年七月二十日開戶，做工作獎金匯入所用（從事傳銷工作）
    」、「我存簿沒有遺失，提款卡丟了，我曾將提款卡借給我朋友甲○○使用，並
    告知密碼」、「於何時遺失我不知道（指提款卡），我於八十九年七月二十三日
    想要去註銷合作金庫臺中支庫之帳戶時，才曉得我提款卡不見了」等語，及於八
    十九年十月三十日偵查中證稱：「只借過提款卡給甲○○，八十九年年初借給他
    ，隔幾天就還我了，在警方來找我才發現提款卡不知何時遺失了，我是借給他合
    庫之帳戶提款卡」等語，參以該帳戶於八十九年六月九日有一筆一百元之提領紀
    錄（參卷附合作金庫臺中支庫提款明細表），被告甲○○亦自承有向丙○○借用
    該帳戶之提款卡，且該筆一百元之款項係伊在臺中市○○路提款機提領等語在卷
    （本院九十一年九月十八日訊問筆錄），此距前述贖款於十五、十六日經人提領
    間隔僅六日，可見該提款卡於六月間仍在被告甲○○管領使用中，茲以證人丙○○於八十九年七月二十七日警訊中已表明：八十九年六月十三日零時從臺中出車
    至宜蘭蘇澳，於十三日下午十五時返回臺中，十四日凌晨四時從臺中出車至桃園
    平鎮，中午十一時返回臺中，下午十三時出車至彰化全興工業區，晚上十八時返
    回臺中，十五日的行程與十四日相同等節，此已據證人洪榮聰於警訊中證述：「
    丙○○八十九年六月十三日從臺中出車至蘇澳，當日丙○○因倉庫沒有貨物可出
    ，所以他直接出車到臺中港裝貨後至宜蘭，六月十四日從臺中至桃園平鎮，下午
    從臺中至臺中工業區，六月十五日從臺中至桃園平鎮，下午從臺中至全興工業區
    」等語屬實，復有卷附電子秤量、地磅紀錄單等件為證，應堪認定，而提款卡之
    密碼極為私密，當非一般人所得知悉，系爭提款卡之密碼除丙○○外，僅被告甲○○一人知悉，是被告甲○○辯稱不知何人提款贖款乙節，顯非足採。此外，復
    有彰化縣鹿港信用合作社匯款單、合作金庫臺中支庫提款明細表及提款錄影翻拍
    照片等件附卷可資佐證。至被告甲○○固辯稱於八十九年六月十三日有至臺灣雲
    林地方法院檢察署觀護人處報到，惟被告亦供明係於是日下午三時許始至署報到
    ，而被害人乙○○已述明於該日十二時許已發覺前開車輛遭竊，是尚難以此資為
    被告有利之認定。另證人丙○○於本院調查時翻異前詞改稱被告甲○○確有返還
    系爭提款卡，然因其住處遭竊，該提款卡已遭人竊取云云，應係事後迴護被告之
    詞，亦難遽為被告有利之認定。綜上，本件事證明確，被告上開犯行堪以認定。
二、核被告甲○○所為，係犯刑法第三百二十條第一項之竊盜罪及第三百四十六條第
    第一項恐嚇取財罪。被告與該不詳姓名成年女子間有犯意聯絡與行為分擔，為共
    同正犯。所犯上開二罪間具有方法與結果之牽連關係，為牽連犯，應依刑法第五
    十五條規定從一重論以恐嚇取財罪。爰審酌被告素行、犯罪動機、方法、手段、
    所得利益及事後否認犯行之態度等一切情狀，量處如主文所示之刑，以示懲儆。
據上論斷，應依刑事訴訟法第二百九十九條第一項前段，刑法第二十八條、第三百二
十條第一項、第三百四十六條第一項、第五十五條，罰金罰鍰提高標準條例第一條前
段，判決如主文。
本案經檢察官羅美秀到庭執行職務。
中    華    民    國    九十一      年      十      月        二        日
                                臺灣彰化地方法院刑事第二庭
                                    審判長法官  林  欽  章
                                    法      官  石  馨  文
                                    法      官  郭  麗  萍
右正本證明與原本無異。
如不服本判決，應於判決送達後十日內向本院提出上訴狀( 須附繕本 )。
告訴人或被害人對於判決如有不服具備理由請求檢察官上訴者，其上訴期間之計算係
以檢察官收受判決正本之日期為準。
                                    法院書記官  施  嘉  玫
中    華    民    國    九十一      年      十      月        七        日
刑法第三百二十條第一項：
意圖為自己或第三人不法之所有，而竊取他人之動產者，為竊盜罪，處五年以下有期
徒刑、拘役或五百元以下罰金。
刑法第三百四十六條第一項：
意圖為自己或第三人不法之所有，以恐嚇使人將本人或第三人之物交付者，處六月以
上五年以下有期徒刑，得併科一千元以下罰金。
